Inventaris van het archief van de Commissies van de Gewapende Burgermacht, 1797-1802
Nationaal Archief, Den Haag
- Bijzonder, II.
  - Financiering van de compagnieën, d.
    - Betalingen voor geleverde goederen en diensten, 2.
      - Kwitanties van diverse personen en instellingen voor de Commissarissen belast met het toezicht op de Burgerwapening wegens geleverde goederen en diensten, verstrekte kapitalen en verrichte betalingen, Met "notities", staten van diverse kosten. Met bijlagen., 1798 januari 1-1802 juni 16; 65-7
        - 1799 april-1800 januari 15. Met staat over 1799 april 2-december 29. Met bijlagen., 67; 1 pak
        - 1800 januari 14-december 31. Met staat over 1800 januari 6-december 31. Met bijlagen., 68
        - 1801 januari 27-december 31. Met staat over 1801 januari 16-december 28. Met bijlagen., 69
        - 1802 januari 7-juni 16. Met staat over 1802 januari 2-juni 1. Met bijlagen., 70
      - Journaal van uitgaven, Met bijlagen., 1799 januari 3-april 6; 71; 1 omslag
    - Contributie, 3.
      - Register van municipaliteiten, alfabetisch ingericht, houdende opgave waar in 1795 en 1796 contributies zijn geheven en waar een plaatselijke burgerwacht bestaat., (1795-1803); 72; 1 katern
      - "Lijst", register van municipaliteiten waaraan circulaires tot regeling en heffing van contributies zijn gezonden, Met aantekeningen van de antwoorden., 1798. 1798-1802; 73; 1 katern
      - "Bewijzen van ontvang", stukken ingekomen van de municipaliteiten ingevolge aanschrijving van het Intermediair Administratief Bestuur inzake registratie en contributie over 1797-1798 voor de Gewapende Burgermacht., 1799 januari 7-maart 26; 74; 1 pak
      - Register van ontvangen afrekeningen van de municipaliteiten, alfabetisch naar plaatsnaam ingericht, met opgave van data van ontvangst, batige en nadelige saldi, schulden en restanten van contributies over 1797 en 1798 en aantekeningen, 1799-1801. Met bijlagen. Met alfabetische lijst van plaatsnamen., 75; 1 katern en 4 stukken
      - Register van contributies over de jaren 1797 en 1798 geheven van de municipaliteiten die liggen op het grondgebied van het voormalige gewest Holland, ten bate van de Bataafsche Gewapende Burgermacht, Met bijlagen., 1799 [januari 7]-1804 [januari 11]; 76; 1 deel en 5 stukken
      - Stukken betreffende ontvangen contributies en eigen vermogen van gewapende burgermachten, ingekomen bij de Commissarissen belast met het toezicht op de burgerwapening., 1799 april 1-1802 juni 19; 77-80; 3 pakken en 1 omslag
        - 1799 april 1-december 30, 77
        - 1800 februari 3-november 24, 78
        - 1801 januari 16-december 28, 79
        - 1802 januari 2-juni 19, 80
      - "Lijst", register van gemeentebesturen waaraan op 25 april 1800 tot regeling en heffing van de contributies voor 1798 zijn gezonden, alfabetisch naar plaatsnaam ingericht. Met aantekeningen van de antwoorden., 1800-1801; 81; 1 katern
      - Staten van municipaliteiten waar wel en geen contributies zijn geheven over de jaren, 1795 en 1796; 82; 1 omslag
      - Staat van municipaliteiten die wel en geen contributie moeten heffen voor de jaren 1797 en 1798 en van die waarvan de schulden dubieus zijn of nadere contrôle behoeven. Met opmerkingen over de jaren 1795-1798, z.d.; 83; 1 stuk
      - Staat van municipaliteiten waaraan nadere aanschrijving is gedaan op 26 november 1798 over contributie., z.d.; 84; 1 stuk
  - Organisatie van militaire- en burgerbewapening te land en op de vloot, e.
    - Rapporten houdende voorstellen tot het opstellen van een reglement voor de Gewapende Burgermacht, het opzetten van militaire kweekscholen, de discipline op de vloot en de kosten van een centraal bureau voor de burger- en militaire bewapening, Afschriften., 1797; 85; 1 pak
  - Uitrusting van de plaatselijke compagnieën, f.
    - Militaire onderscheidingstekens, 1.
      - "Notitie", memorie betreffende onderscheidingstekens die zijn vastgesteld door de Nationale Vergadering en door P.J. van Oosthuyse te Den Haag zijn gemaakt en geleverd. Authentiek afschrift., 1797 april 5; 86; 1 stuk
      - Magazijnboeken van onderscheidingstekens van Commissies, Met systematische index op rangen voor de periode, 1797 juni 17-1802 juni 18. 1797 juni 17-1798 juli 9; 87; 1 katern en 1 stuk
      - "Declaratoiren voor brevetten", stukken ingekomen bij en opgemaakt door de Commissies houdende de opgave van officieren en onderofficieren van de plaatselijke corpsen, Met staat van aangeschreven plaatsen. Met staat van plaatsen die direct hebben geantwoord., 1797 juli 17-1798 mei 14; 88; 1 pak en 2 stukken
      - "Reçus voor distinctive tekenen", ontvangstbewijzen van de plaatselijke corpsen voor de Commissie wegens door haar geleverde onderscheidingstekens., 1798 januari 6-december 28; 89; 1 pak
      - Staat van onderscheidingstekens geleverd aan en afgegeven door de Commissies tot de Gewapende Burgermacht., 1802 juni 18; 90; 1 omslag
    - Wapens, 2.
      - Staat van wapens geleverd aan de locale burgerwachten uit 's lands magazijnen te Delft, Brielle, Naarden, Hoorn, Gorinchem, Woerden en Schoonhoven., 1795 maart 19-1796 november 16; 91; 1 katern
      - "Lijsten", staten van wapens voorradig in de municipaliteiten, opgemaakt door de Commissies., [na 1797 juni 12]; 92; 1 omslag
      - Staten van wapens, samengesteld door de municipaliteiten, ingekomen bij de Commissies, Met tafel. Met index., 1797 maart 21-juni 12; 93; 1 pak
        De staten zijn genummerd 1-153.